Luis Raúl Galicia Lugo

INGENIERO DE SISTEMAS

Desarrollador Full Stack



\ +34 624 62 07 11

☑ luisgalic@gmail.com

% https://luisgaliciadev.web.app

in www.linkedin.com/in/luis-raul-galicia-lugo

https://github.com/luisgaliciadev

Palencia, España

Profesional en el área de ingeniería de sistemas, con experiencia en el de desarrollo de software y tecnología de la información, experiencia ocupando cargos de desarrollador de software y analista de sistemas. Completamente orientado a resultados, con capacidad para trabajar en equipo y experiencia en la implementación de sistemas y soluciones tecnológicas.

ESTUDIOS

Año 2009 Ingeniero de Sistemas

Carabobo - Venezuela Universidad Nacional Experimental de la Fuerza Armada, (UNEFA)

Idiomas: Español: Natal, Ingles: Básico

EXPERIENCIA LABORAL

Sep. 2022 - Mar 2023 Senior Desarrollador FrontEnd en IZERTIS

Madrid, España Tareas realizadas: Desarrollo web y aplicaciones móviles con Angular, Ionic, TypeScript, Firebase.

Ene. 2022 - Sep. 2022 Desarrollador Full Stack - Profesional Independiente

Palencia, España **Tareas realizadas:** Desarrollo web y aplicaciones móviles, desarrollo de microservicios con Angular, Ionic, TypeScript, React Native, JavaScript, Bootstrap, Node.is, Express.is, NestJS. Bases de datos:

SQL Server, PotsgreSQL, MySQL, MongoDB.

Sep. 2021 - Dic. 2021 Senior Desarrollador FrontEnd en Stefanini LATAM

Lima, Perú Tareas realizadas: Desarrollo web y aplicaciones móviles con AngularJS, Angular, Ionic, TypeScript,

JavaScript.

May. 2021 - Oct. 2021 Senior Desarrollador FrontEnd en MDP Consulting S.A.C

Lima, Perú Tareas realizadas: Desarrollo web y aplicaciones móviles con Angular, TypeScript, React Native,

JavaScript, Bootstrap.

May. 2020 - May. 2021 Desarrollador Full Stack en SUPERVAN S.A.C.

Lima, Perú Tareas realizadas: Desarrollo web y aplicaciones móviles, desarrollo de microservicios con Angular,

Ionic, TypeScript, JavaScript, Bootstrap, Node.is, Express.is. Bases de datos: SQL Server, MySQL,

MongoDB.

May. 2018 - May. 2020 Desarrollador Full Stack en Corporación Cyber Power S.A.C.

Lima, Perú Tareas realizadas: Desarrollo web y aplicaciones móviles, desarrollo de aplicaciones de escritorio,

desarrollo de microservicios usando Angular, Ionic, TypeScript, JavaScript, Bootstrap, Visual Fox

Pro 9, Node.js, Express.js, PHP. Bases de datos: SQL Server, MySQL, MongoDB.

Dic. 2009 - Marzo 2018 Desarrollador Full Stack en Bolivariana de Puertos, S.A.

Pto. Cabello, Venezuela Tareas realizadas: Desarrollo web y desarrollo de aplicaciones de escritorio con JavaScript, Bootstrap,

JQuery, Ajax, Css, HTML, Visual Fox Pro 9, PHP. Bases de datos: SQL Server, PostgreSQL, MySQL.

Ene 2009 – Abr. 2009 Practicante en Servicio Nacional Integrado de Administración Aduanera y Tributaria (SENIAT)

Pto. Cabello, Venezuela Tareas realizadas: Apoyo a la unidad de informática, soporte técnico y administración de Active

Directory, administración básica de redes.

HABILIDADES Y APTITUDES

- Experiencia con: Angular, Ionic, React Native, RxJS, Redux, NGX-Bootstrap, PrimeNG, Express.JS, Node.JS, NestJS, Flask,, Swagger, Javascript, TypeScript, PHP, JQuery, Python, HTML5, Bootstrap, CSS, SASS, Angular Material, SQL Server, MySQL, PostgreSQL, SQLite, MongoDB, Git, GitHub, BitBucket, Firebase, Google Cloud, AWS, Microsoft Power BI, metodología ágil SCRUM.
- **Otras aptitudes:** Capacidad de adaptación y trabajo en equipo, proactivo, dinámico y orientado hacia el logro de objetivos, persona responsable, honesta, puntual, autodidacta, deseos de seguir aprendiendo y espíritu de colaboración.